【裁判字號】    92,上易,836
【裁判日期】    920530
【裁判案由】    偽造文書等
【裁判全文】
臺灣高等法院刑事判決                            九十二年度上易字第八三六號
    上  訴  人  臺灣板橋地方法院檢察署檢察官
    被      告  丙○○
                甲○○
                乙○○
                丁○○
右上訴人，因被告等偽造文書等案件，不服臺灣板橋地方法院，九十一年度易字第二
五０八號，中華民國九十二年二月十九日第一審判決（起訴案號：臺灣板橋地方法院
檢察署九十一年偵字第五三六三、一二六七四號）提起上訴，本院判決如左：
    主    文
上訴駁回。
    事實（被告丙○○部分）及理由
一、本案經本院審理結果，第一審認被告丙○○犯刑法第三百五十六條之毀損債權罪
    ，判處拘役拾日，並諭知易科罰金折算之標準為三百元折算一日，認事用法及
    量刑均無不當，應予維持，並引用第一審判決書記載之事實、證據及理由。
二、本案經本院審理結果，認第一審判決以不能證明被告甲○○、乙○○、丁○○涉
    犯刑法第二百十四條之使公務員登載不實罪嫌，而為被告三人無罪之判決，經核
    均無不當，應予維持，並引用第一審判決書記載之證據及理由。
三、檢察官上訴意旨略以：依據告訴人戊○○聲請上訴狀所載，被告丙○○故意毀損
    債權部分量刑太輕。而被告四人於原審中之供述不一；且所供稱之買賣價金與匯
    款金額不符，其顯有使公務員登載不實之犯行等語，指摘原判決不當，請求撤銷
    原判決，更為適法之判決。
四、查被告丙○○積欠告訴人五十萬元，告訴人已對被告丙○○取得執行名義，被告
    丙○○迄今已清償十三萬元，業據告訴人於本院審理時陳明在卷。原審審酌被告
    丙○○犯罪之動機、目的、手段及犯後態度等一切情狀，量處拘役拾日，尚無
    偏輕情事，檢察官此部分上訴，核無理由，應該駁回。
五、被告丙○○將其所有坐落「台北縣板橋市○○段第四三八０建號，門牌號碼為台
    北縣板橋市○○路一巷十二號四樓之建築改良物應有部分七分之一（含共同使用
    部分第四三八一建號，應有部分二十五分之八）」以十五萬元之價金，立約出售
    予甲○○、乙○○，由丁○○委由代書呂德旺辦理過戶手續，為被告等承認在卷
    ，被告等一致辯稱確有買賣之事實，核與代書呂德旺於原審所證述情節相符。而
    被告甲○○、乙○○確有給付買賣價金亦有其二人匯款給被告丙○○之亞太商業
    銀行匯款回條影本四紙附於原審卷可稽（原審卷第七十四至七十七頁）。原審綜
    合全部卷證，認本件不動產買賣為真實，被告等委由代書呂德旺向台北縣板橋地
    政事務所辦理過戶手續，並無使公務員登載不實之情事。以公訴人認被告丙○○
    此部分與前開有罪部分有牽連犯裁判上一罪關係，而不另為無罪之諭知，認無證
    據足以證明被告甲○○、乙○○、丁○○犯罪，而為其三人無罪之判決，經核並
    無不合，檢察官此部分上訴，核亦無理由，應該駁回。
六、公訴人起訴書認被告甲○○、乙○○、丁○○三人均不知丙○○將受強制執行，
    而未起訴其三人與丙○○共涉毀損債權罪嫌，本院自無從就此部分予以審判，應
    予敘明。
七、據上論斷，應依刑事訴訟法第三百七十三條、第三百六十八條，判決如主文。
本案經檢察官蔡薰慧到庭執行職務。
中    華    民    國    九十二    年        五      月        三十      日
                              臺灣高等法院刑事第四庭
                                  審判長法  官  蔡  永  昌
                                        法  官  徐  昌  錦
                                        法  官  陳  榮  和
右正本證明與原本無異。
不得上訴。
                                        書記官  劉  麗  芬
中    華    民    國    九十二    年        六      月        五        日
附錄本案論罪科刑法條：
刑法第三百五十六條
債務人於將受強制執行之際，意圖損害債權人之債權，而毀壞、處分或隱匿其財產者
，處二年以下有期徒刑、拘役或五百元以下罰金。


司法院資訊處製作；財團法人民間司法改革基金會備份。
